臺灣宜蘭地方法院刑事判決　　　　　　　　　　　　　九十三年度交訴字第三八號
　　公　訴　人　臺灣宜蘭地方法院檢察署檢察官
　　被　　　告　丙○○
右列被告因過失致死等案件，經檢察官提起公訴（九十三年度偵字第二四三七號），
本院判決如左：
    主  文
丙○○從事業務之人，因業務上之過失致人於死，處有期徒刑壹年。緩刑肆年。
    事  實
一、丙○○係半聯結車司機，為從事駕駛業務之人。於民國九十三年五月十九日十三
    時三十五分許，駕駛車號六Ｈ─七二○號半聯結車，沿宜蘭縣台九號省公路，由
    台北往花蓮方向行駛，途經台九號省公路一百四十八公里四百公尺路中劃有分向
    限制線彎道處時，應注意行經彎道應減速慢行，作隨時停車之準備，且在劃有分
    向限制線之路段，不得駛入來車之車道內，且依當時情形天雨路滑之情形，更應
    注意上開規定，而依其當時狀況，並無不能注意之情事，竟疏未注意，仍以時速
    五十公里以上之速度行駛過彎道，以致該聯結車後半拖車打滑侵入來車道，與對
    向車道上甲○○所騎乘、附載洪市、由花蓮往宜蘭方向行駛之車牌號碼ＬＥＦ─
    四五二號機車迎面撞及，洪市因此受有頭部頸部四肢挫傷併骨折，於送醫途中即
    因出血性休克死亡，甲○○則因此受有腦幹出血、頭部外傷併頭皮撕裂傷、左側
    脛腓骨骨折、雙側肢體輕癱瘓合併意識障礙等重傷害。
二、案經台灣宜蘭地方法院檢察署檢察官偵查起訴。
    理  由
一、被告於本院審理時，已對右揭犯行坦承不諱，且有證人即現場目擊證人丁○○於
    本院審理時結證證述在卷，並有警製道路交通事故調查報告表（一）、（二）及
    道路交通事故現場圖各一份、現場照片三十一幀附卷可佐。又被害人洪市確因本
    件車禍受有頭部頸部四肢挫傷併骨折，於送醫途中即因出血性休克死亡，而傷重
    當場死亡，有宜蘭縣警察局蘇澳分局處理相驗案件初步調查報告暨報驗書一份在
    卷可參，並經台灣宜蘭地方法院檢察署檢察官督同法醫師到場相驗明確，製有勘
    驗筆錄、驗斷書及相驗屍體證明書在卷可憑。而被害人甲○○則因本件車禍受有
    腦幹出血、頭部外傷併頭皮撕裂傷、左側脛腓骨骨折、雙側肢體輕癱瘓合併意識
    障礙等傷害，有財團法人佛教慈濟綜合醫院診斷證明書、身心障礙者鑑定表為證
    。且上開傷害雖經救治，仍殘存明顯的認知劃能障礙，其生活能力也明顯受損，
    目前其精神狀態已達心神喪失之程度，無法處理身邊事務，本院並據財團法人羅
    許基金會羅東博愛醫院九十三年九月一日（九十三）羅博醫字第○九○○一○號
    函所附鑑定意見書，依被害人甲○○之女林秀玲之聲請，宣告被害人甲○○為禁
    治產人，有本院九十三年度禁字第三一號民事裁定在卷可參。被告駕車肇事致被
    害人洪市死亡及致被害人甲○○重傷之事實可堪認定。
二、汽車在雙向二車道行駛時，在劃有分向限制線之路段，不得駛入來車之車道內。
    又行車速度，依速限標誌或標線之規定，無標誌或標線者，應依左列規定：一、
    行車時速不得超過五○公里。但在未劃設車道線、行車分向線之道路，或設有快
    慢車道分隔線之慢車道，時速不得超過四○公里。二、行經彎道時，均應減速慢
    行，作隨時停車之準備，道路交通安全規則第九十三條、第九十七條第二款分別
    定有明文。被告為職業駕駛人，自應注意前述道路交通安全規定，而依當時之天
    候、光線及路況等情形觀之，以被告當時之情況，並非不能注意，竟疏未注意，
    以致肇事，造成被害人洪市死亡及被害人甲○○受有重傷害，被告應負過失責任
    ，殊至明顯。且本件經送臺灣省基宜區車輛行車事故鑑定委員會鑑定結果，亦認
    被告對事故之發生為肇事原因，有該委員會出具之鑑定意見書一份存卷可參。又
    其過失行為與被害人洪市死亡及被害人甲○○重傷害結果之間，具有相當因果關
    係。且事證明確，被告犯行應堪認定。
三、核被告所為，係犯刑法第二百七十六條第二項之業務過失致死及同法第二百八十
    四條第二項後段業務過失重傷害罪。被告以一過失行為觸犯上開二罪名，為想像
    競合犯，從一重之業務過失致死罪處斷。被告於本件車禍發生後隨即自行報警處
    理，並於警員知悉其犯罪前即坦承犯行而接受裁判，為被告所自承，復有宜蘭縣
    警察局蘇澳分局警員填製之調查表一紙在卷可憑，其所為合於自首之要件，依刑
    法第六十二條前段規定減輕其刑。爰審酌被告對本件事故之發生應負全部之過失
    責任，且對被害人洪市家屬所生親人永隔之傷害、對被害人甲○○所造成之重傷
    害均屬嚴重，惟肇事後坦承犯行，頗有悔意態度，且就被害人洪市死亡部分已與
    被害人洪市家屬和解並給付賠償，就被害人甲○○部分雖尚未達成和解，惟亦取
    得被害人甲○○家屬之諒解，並經被害人家屬乙○○當庭表示不加追究等一切情
    狀，量處如主文所示之刑。又被告前未曾受有期徒刑以上刑之宣告，有台灣高等
    法院被告全國前案紀錄表在卷可憑，茲因一時失慮而罹刑典，經此偵審程序應已
    知警惕，而無再犯之虞，本院認對其所宣告之刑以暫不執行為適當，爰併予宣告
    緩刑四年，以勵自新。
據上論斷，應依刑事訴訟法第二百九十九條第一項前段，刑法第二百七十六條第二項
、第二百八十四條第二項後段、第五十五條、第六十二條前段、第七十四條第一款，
罰金罰鍰提高標準條例第一條前段判決如主文。
本案經檢察官鄭雅方到庭執行職務。
中      華      民      國    九十三    年     十一     月     三十     日
                                  臺灣宜蘭地方法院交通法庭
                                      審判長法  官  林  明  山
                                            法  官  鄭  貽  馨
                                            法  官  謝  佩  玲
右正本證明與原本無異。
如不服本判決，應於判決送達後十日內向本院提出上訴狀（應抄附繕本）。告訴人或
被害人如對於本判決不服者，應具備理由請求檢察官上訴，其上訴期間之計算係以檢
察官收受判決正本之日期為準。
                                            書記官  藍  友  隆
中      華      民      國    九十三    年     十一     月     三十     日
刑法第二百七十六條第二項
    從事業務之人，因業務上之過失犯前項之罪者，處五年以下有期徒刑或拘役，得
    併科三千元以下罰金。
刑法第二百八十四條第二項
    從事業務之人，因業務上之過失傷害人者，處一年以下有期徒刑、拘役或一千元
    以下罰金，致重傷者，處三年以下有期徒刑、拘役或二千元以下罰金。
